【裁判字號】    95,婚,544
【裁判日期】    950628
【裁判案由】    履行同居
【裁判全文】
臺灣板橋地方法院民事判決               95年度婚字第544號
    原      告  乙○○
                            樓.
    被      告  甲○○○
                            樓.
右當事人間請求履行同居事件，本院判決如左：
    主  文
原告之訴駁回。
訴訟費用由原告負擔。
    事  實
甲、原告方面：
    一聲明：求為判決
      (一)被告應與原告同居。
      (二)訴訟費用由被告負擔。
    二陳述：
      (一)緣兩造於民國六十五年四五十七日結婚，夫妻感情原本
        融洽，詎自九十四年三月間起，被告即一反常態，拒不
        與原告履行夫妻同居義務，嗣更得寸進尺，在外居住，
        不理家務，因夫妻互負同居義務，為民法第一千零一條
        所明文規定，而本件被告為原告之妻，竟私自離家不回
        ，實有違上開規定，為此訴請判決如訴之聲明。
      (二)證據：提出戶籍謄本一件為證。
乙、被告方面：
    一聲明：求為判決
      (一)原告之訴駁回。
      (二)訴訟費用由原告負擔。
    二陳述：
      (一)對於兩造現已分居之事實，雖未爭執，唯辯稱：伊是因
        原告外遇且又毆打伊才離開的。
      (二)伊有與兒子、姊姊一同至新莊「皇朝賓館」去抓姦，而
        那女的也已經與伊和解。
    三證據：提出戶籍謄本一件、新莊市調解委員會調解書、該
      與原告外遇女子顏鳳嬌之切結書影本各一紙為證。並聲請
      訊問證人黃文寬。
丙、本院依職權函請臺北縣政府警察局淡水分局查復有關該分局
    於九十一年九月十六日尋獲被告之相關資料，及請臺北市政
    府警察局北投分局查明被告是否確有住於該轄北投區○○街
    五○二巷二弄十七號一樓。
    理  由
一按夫妻互負同居之義務，民法第一千零一條前段固定有明文，
  但依同條後段規定，其有不能同居之正當理由者，即不在此限
  。經查：本件被告所以與原告分居，據其所辯，係因原告有外
  遇且會毆打伊之緣故，此雖為原告所否認，陳稱：被告並沒有
  捉姦在床，且是被告先對伊動手，伊才還手云云。惟查：被告
  前揭辯解，業經證人即兩造之兒子黃文寬於九十五年六月十四
  日，在本院審理中證述屬實，並有被告提出之九十五年三月十
  七日新莊市調解委員會調解書及九十五二月十日署名顏月嬌之
  切結書影本各一紙在卷可參。矧依該調解書及切結書所載「緣
  聲請人乙○○（即本件原告）與對造人顏月嬌：：：雙方於九
  十四年六月至九十五年二月連續發生妨害家庭之不法事件：：
  ：爰提請調解，並經雙方達成和解：：：」、「本人顏月嬌與
  乙○○係為雙方親密交往之男女朋友，爰因雙方各有家庭，彼
  此都有共識：：：他日倘有家庭妨害糾紛，或負法律被求償之
  責任，雙方願負對方被求償之金額負擔，：：：」等語觀之，
  若謂原告沒有外遇，孰能置信？是由上查證，已堪認本件被告
  之所辯為實在。從而，原告於婚姻關係存續中，既有外遇，又
  有毆打被告，被告即有可不與客居之正當理由。乃原告竟出為
  訴請被告與伊履行同居義務，殊非有理，自應予以駁回。
二結論：本件原告之訴為無理由，依民事訴訟法第第七十八條，
  判決如主文。
中    華    民    國    95    年    6     月    28    日
                              家事法庭法  官  余來炎
右正本證明與原本無異
中    華    民    國    95    年    6     月    28    日
                                      書記官  蕭詩穎


司法院資訊處製作；財團法人民間司法改革基金會備份。
